---
title: "Comandos Git para Controle de Versão"
author: "Carlos Cruz"
date: "2022-11-29"
output: html_document
---

```{r setup, include=FALSE}
knitr::opts_chunk$set(echo = TRUE)
```
### **Pacotes utilizados:**
```{r}
library(knitr)
library(usethis)
```
# **Git Commands**

### **1. git clone**
  Faz uma cópia de um repositório remoto(atualizado), no GitHub, e salva no computador(local). **Por exemplo:**
```{Python}
##Script em Python para clonar repositório remoto.
def script():
  condicao = True
  while condicao:
    comando = "git clone <https://link-com-o-nome-do-repositório>"
    if comando != "":
      print(comando)
      condicao = False
    else:
      print('Erro na sintaxe.')
script()
```
### **2. Git branch**
  Comando utilizado para criar uma branch. Este comando é essencial, porquê dois ou mais desenvolvedores poderam trabalhar em um único projeto. *Obs: Talvez seja necessário apenas quando existe mais de 1 desenvolvedor.*. **Por exemplo:** 
```{Python}
## O script criará uma branch em meu local de trabalho.
def script():
  condicao = True
  while condicao:
    comando = 'git branch <nome-da-branch>'
    if comando != '':
      print(comando)
      condicao = False
    else:
        print('Erro na sintaxe.')
script()
```
### **3. git commit**
  O comando irá apresentar um breve resumo sobre as alterações feitas no branch. __Por exemplo:__
```{Python}
## O script criará um commit. Porém, é preciso alterar as infos de alterações.
def script():
  condicao = True
  while condicao:
    comando = 'git commit -m "informações sobre alterações'
    if comando != '':
      print(comando)
      condicao = False
    else:
        print('Erro na sintaxe.')
script()
```
### 4. **git push** *Obs: Este comando transferirá commits da sua branch para a versão main.*
  O comando irá enviar a branch para o repositório remote. *Obs: Talvez seja necessário apenas quando existe mais de 1 desenvolvedor.*
**Por exemplo:**
```{Python}
## O script criará um push para o repositório remoto(GitHub)
def script():
  condicao = True
  while condicao:
    comando = 'git push -u <local-remoto> <nome-da-branch>'
    if comando != '':
      print(comando)
      condicao = False
    else:
        print('Erro na sintaxe.')
script()
```
### 5. **git pull**
  O comando irá identificar as alterações feitas no repositório remoto e, assim, atualizar seu repositório local de acordo com as alterações feitas no repositório remoto. __Por exemplo:__
```{Python}
## O script atualizará seu repositório local de acordo com o repositório remoto.
def script():
  condicao = True
  while condicao:
    comando = 'git pull'
    if comando != '':
      print(comando)
      condicao = False
    else:
        print('Erro na sintaxe.')
script()
```
  
  